臺灣澎湖地方法院刑事判決　　　　　　　99年度簡上字第24號
上　訴　人　洪瑞宜
即　被　告
上列上訴人因竊盜等案件，不服臺灣澎湖地方法院馬公簡易庭99
年度馬簡字第166號中華民國99年9月30日第一審判決（聲請簡易
判決處刑案號：臺灣澎湖地方法院檢察署99年度偵字第645號）
，提起上訴，本院管轄之第二審合議庭判決如下：
    主  文
上訴駁回。
洪瑞宜緩刑貳年。緩刑期內付保護管束。
    事  實
一、上訴人即被告（以下均稱被告）洪瑞宜與被害人曾惠凰為同
    居男女朋友關係，為家庭暴力防治法第3條第2款之家庭成員
    ，2人於民國99年7月1日上午6時許，在澎湖縣馬公市○○里
    ○○路196號2樓房間內，酒後因細故發生口角，被告一時氣
    憤，即基於傷害曾惠凰身體之犯意，徒手毆打曾惠凰之臉部
    ，致曾惠凰受有左臉頰及左額瘀傷、左眼挫傷併眼結膜下出
    血等傷害。被告復對曾惠凰恐嚇：「我要殺死你」、「我現
    在要到樓下拿刀殺你」等語，致曾惠凰心生畏懼，乃趁被告
    下樓時，跑到同址2樓其妹曾鐘玲房間求救，曾鐘玲即打電
    話報警。被告返回曾惠凰房間，不見曾惠凰，竟意圖為自己
    不法之所有，由曾惠凰背包內取出曾惠凰皮包，再從皮包內
    取出新台幣（以下同）1萬2000元或7000元，並放入自己身
    上皮夾內。經警前來後，曾惠凰與曾鐘玲返回曾惠凰房間，
    曾惠凰發現自己皮包掉在地上，且不見裡面的鈔票，乃向被
    告索討其拿走之金錢，被告起先否認拿走曾惠凰皮包內金錢
    ，曾惠凰欲翻尋洪瑞宜行李，被告乃從其皮夾拿出7000元並
    說：「拿去拿去。」曾惠凰則堅稱其皮包內約有1萬2000元
    ，尚損失5000元。
二、案經被害人曾惠凰訴由澎湖縣政府警察局馬公分局報告臺灣
    澎湖地方法院檢察署檢察官聲請簡易判決處刑。
    理  由
壹、證據能力部分：
    按「被告以外之人於審判外之陳述，雖不符前四條之規定，
    而經當事人於審判程序同意作為證據，法院審酌該言詞陳述
    或書面陳述作成時之情況，認為適當者，亦得為證據。當事
    人、代理人或辯護人於法院調查證據時，知有第159 條第1
    項不得為證據之情形，而未於言詞辯論終結前聲明異議者，
    視為有前項之同意」，刑事訴訟法第159 條之5 定有明文。
    又當事人、代理人或辯護人於調查證據時，知有本法第159
    條之5 第1 項不得為證據之情形，卻表示「對於證據調查無
    異議」、「沒有意見」等意思，而未於言詞辯論終結前聲明
    異議者，應視為已有將該等傳聞證據採為證據之同意（參見
    該條之立法理由）。本件檢察官及上訴人即被告於本院準備
    程序，就本判決所引用各項證據（含傳聞證據、非傳聞證據
    及符合法定傳聞法則例外之證據）之證據能力，均表示無意
    見（參第27頁），且於本院言詞辯論終結前，檢察官及上訴
    人即被告對於卷附具有傳聞證據性質之證據，既均已知其情
    ，均未聲明異議，本院認該具有傳聞證據性質之證據，並無
    任何違法取證之不適當情形，以之作為證據使用係屬適當，
    自得採為認定被告犯罪事實之證據。
貳、實體部分：
一、經查，上開事實，業據被告洪瑞宜於本院審理時坦承不諱，
    核與告訴人曾惠凰於警詢之指述及證人曾鐘玲於警詢證述之
    情節相符，並有三軍總醫院澎湖分院受理家庭暴力事件驗傷
    診斷書1紙、照片7紙、刑案現場平面圖1份在卷可稽，被告
    之自白與事實相符，本件事證明確，被告犯行堪以認定。
三、核被告所為係犯刑法第277條第1項之傷害罪、第305條之恐
    嚇危安罪及第320條之竊盜罪。又被告對於屬於家庭暴力防
    治法第3條第2款之家庭成員故意實施身體上不法侵害之行為
    ，自該當家庭暴力防治法所稱之家庭暴力罪，惟因家庭暴力
    防治法對於家庭暴力罪並無科處刑罰之規定，是以應依刑法
    第277條第1項之傷害罪予以論罪科刑。原審依刑法第277條
    第1項、第305條、第320條第1項、第41條第1項前段、第51
    條第6款，刑法施行法第1條之1，並審酌被告之前科素行、
    酒後一時衝動並徒手毆打及恐嚇被害人、竊取財物之犯罪手
    段、被害人曾惠凰之傷勢、犯後即返還竊取財物，並兼衡被
    告之生活狀況、智識程度等一切情狀，量處被告拘役60 日
    ，如易科罰金，以新臺幣1000元折算1日，經核認事用法尚
    無不合，量刑亦稱妥適。雖被告主張告訴人已撤回告訴而提
    起本件上訴，然告訴乃論之罪，告訴人應於第一審辯論終結
    前，撤回其告訴，刑事訴訟法第238條第1項規定甚詳，查本
    院收受告訴人撤回告訴狀之日期為99年10月4日，又本件原
    判決之判決日期係99年9月30日等情，有原判決、撤回告訴
    狀及本院收文章等在卷可查，故本件告訴人撤回告訴之時點
    顯已逾上開期限，是被告之上訴為無理由，應予駁回。惟考
    量被告未曾因故意犯罪受有期徒刑以上刑之宣告，有臺灣高
    等法院被告全國前案紀錄表1份在卷可按，被告於犯後坦承
    罪行，態度良好、並與被害人達成和解，而被害人復表示宥
    恕被告，不再追訴其刑責，有撤回告訴狀、本院審判筆錄附
    卷可稽，綜合上情，本院認被告經此教訓，當知警惕，而無
    再犯之虞，所宣告之刑以暫不執行為適當，併予緩刑2年之
    宣告，以啟自新，並依家庭暴力防治法第38條第1項規定，
    宣告緩刑期內付保護管束。
據上論斷，應依刑事訴訟法第455 條之1 第1 項、第3 項、第36
8條，刑法第74條第1項第1款、家庭暴力防治法第38條第1項，判
決如主文。
本案經檢察官吳巡龍到庭執行職務。
中    華    民    國   100    年    3     月    17    日
                  刑事庭  審判長法  官  管安露
                                法  官  陳順輝
                                法  官  李宛玲
以上正本證明與原本無異。
不得上訴。
中    華    民    國   100    年    3     月    17    日
                                書記官  林德盛